【裁判字號】    89,交聲,54
【裁判日期】    890817
【裁判案由】    聲明異議
【裁判全文】
臺灣臺中地方法院交通事件事裁定                    八十九年度交聲字第五四號
    原處分機關  交通部公路局台中區監理
    受 處分 人  甲○○
右列受處分人因違反道路交通管理處罰條例案件，對於交通部公路局台中區監理所八
十九年三月十六日所為之處分 (中監稽違字第６０－Ｕ00000000號裁決書）
，聲明異議，本院裁定如左：
    主  文
異議駁回。
    理  由
一、按汽車行駛中，駕駛人看到鐵路平交道標誌或標線者，應即將速度減低至時速一
    五公里以下，接近平交道時，鐵路平交道設有警鈴及閃光號誌者，警鈴已響，閃
    光號誌已顯示，駕駛人應暫停俟火車通過後，看、聽鐵路兩方駛來，始得通過。
    違反者，處以新台幣（下同）六千元以上，一萬二千元以下罰鍰，並記違規點數
    三點，道路交通安全規則第一０四條第一項第二款、道路交通管理處罰條例第五
    十四條第一項第一款、第六十三條第一項第三款分別定有明文。復依違反道路交
    通管理事件統一裁量表規定，違反處罰條例第五十四條規定，於期限內繳納者，
    處以法定最低額，逾期者，處以法定最高額。
二、本件處分意旨略以：受處分人甲○○於民國八十九年一月二十三日十七時十一分
    駕駛車號Ｘ３－６８７６小客車駛進臺中市○○路○○道時，警鈴已響，閃光號
    誌已顯示，仍強行闖越平交道，已違反道路交通管理處罰條例第五十四條第一項
    第一款規定，因``此裁處自收受裁決書次日起十五日內處六千元，逾期罰一萬二
    千元並記違規點數三點，並無不當等情。聲明異議意旨則以：受處分人係於平交
    道前等待紅燈，當綠燈亮起依序前行時，未聞警鈴響起且柵欄並未放下，伊並未
    違規闖越平交道，原處分機關逕予裁罰，自有違誤，爰聲明異議等語。
三、經查：本件受處分人即異議人甲○○，於上開時、地，駕駛前開車輛違規闖平交
    道乙節，此有經警製單舉發且經受處分人甲○○簽收之內政部警政署鐵路警察局
    舉發違反道路交通管理事件通知單在卷可稽。證人即本件舉發之員警謝貞祥亦到
    庭證稱：當時伊站在山側，受處分人甲○○從海側過來時，警鈴已響，閃光號誌
    已顯示，受處分人仍繼續前行，伊才取締，受處分人說沒聽到等語。且查本件舉
    發之員警與受處分人素不相識，苟受處分人無違規情事，該員警當無設詞誣陷之
    理；是受處分人所辯，尚難採信。此外，道路交通管理處罰條例第五十四條第一
    項第一款規定，係以「警鈴已響、號誌已顯示」為法律構成要件，並非須俟平交
    道遮斷器完全放下始達裁罰之標準，是被告抗辯其時平交道遮斷器尚未放下，尚
    不構成違規云云，顯有誤會，洵無足採。綜上所述，本件事證明確，異議人有違
    反道路交通安全管理處罰條例第五十四條之事實，堪以認定。從而，原處分機關
    據以援引上開規定，裁決自收受裁決書之次日起十五日內計處最低額新台幣六千
    元，逾期處最高額一萬二千元，並記違規點數三點，並無不當，本件異議為無理
    由，應予駁回。
四、據上論斷，應依道路交通案件處理辦法第十九條，裁定如主文。
中      華      民      國    八十九    年      八      月     十七     日
                                      臺灣臺中地方法院交通法庭
                                          法  官  許  金  樹
右正本證明與原本無異
如不服本裁定應於送達後五日內向本院提出抗告狀
                                          書記官
中      華      民      國    八十九    年      八      月     十九     日


司法院資訊處製作；財團法人民間司法改革基金會備份。
